臺灣高等法院臺南分院刑事判決　　　　　　　　九十三年度上易字第四九三號　Ａ
　　　上　訴　人
　　　即　被　告　乙　○　○
右上訴人因傷害案件，不服臺灣嘉義地方法院九十三年度易字第一七一號中華民國九
十三年八月三十一日第一審判決（起訴案號：臺灣嘉義地方法院檢察署九十三年度調
偵字第二一二號），提起上訴，本院判決如左：
      主      文
上訴駁回。
      事      實
一、乙○○常在其女友全玉鶯所經營而位於嘉義市○區○○路中義橋旁之「原住民卡
    拉ＯＫ」店幫忙，惟有酒後鬧事之惡習，於民國（下同）九十三年六月五日凌晨
    三時四十五分許，乙○○又於上址飲酒後，與店內員工田素珍因瓦斯問題而發生
    爭執，店內顧客丙○○與甲○○二人見狀前往勸阻，乙○○因而心生不滿，基於
    傷害之概括犯意，進入卡拉ＯＫ店廚房內，先雙手持全玉鶯所有廚房用之菜刀二
    把追趕甲○○，在店外彌陀路附近砍中甲○○背部靠肩處，甲○○逃回店內後，
    丙○○出手阻擋，二人發生扭打，於扭打中乙○○再基於傷害之故意，以菜刀割
    丙○○手部等處受傷，甲○○慌忙中，持酒瓶敲打乙○○頭部，乙○○始停手。
    唯二人等待救護車時，本以為無事，然乙○○復基於前開傷害之犯意，又持酒瓶
    敲及丙○○頭部，甲○○見狀只得另行逃離現場，致丙○○受有右側前臂多處切
    割傷併伸橈長肌腱斷裂、頭皮切割傷、左大腿與臉部傷，使甲○○受有右肩切割
    傷併開放性肩胛骨折、臉部開放性傷口、左手前臂開放性傷口等傷害，嗣經警獲
    報前往處理，將三人送醫而獲知上情，並扣得前開菜刀二把。
二、案經甲○○、丙○○訴由嘉義巿警察局第二分局報請臺灣嘉義地方法院檢察署檢
    察官偵查起訴。
      理      由
一、右揭事實業據被告於原審及本院坦承不諱（見原審卷第廿五頁、本院卷第四一頁
    、五二頁），核與告訴人甲○○、丙○○於警訊、及偵查時證述之情節相合（見
    警卷第七至十三頁、偵卷第十二、十三頁），並經證人田慧誼於警訊、偵查時證
    述：之前田素珍與乙○○因關瓦斯問題，發生口角，嗣乙○○持刀追甲○○，並
    砍傷甲○○，亦持刀砍傷丙○○手、臂部，及持酒瓶砸傷丙○○頭部等語屬實（
    見警卷第十七頁反面、十八頁、偵卷第十二頁），並有前開菜刀二把、財團法人
    聖馬爾定醫院診斷證明書二紙、照片六幁、及現埸位置圖一紙附卷可資佐證（見
    警卷廿二、廿三、廿五、廿七、廿八頁），且上開菜刀二把為店內廚房所用，非
    被告所有，亦為該店經營者全玉鶯於警訊供明在卷（見警卷第十六頁）；是被告
    有上開連續傷害告訴人甲○○、丙○○之事證明確，被告犯行堪以認定。
二、核被告所為，係犯刑法第二百七十七條第一項之普通傷害罪，其先後犯行，時間
    緊接，所犯構成要件亦復相同，顯係基於概括之犯意反覆為之，為連續犯，應依
    刑法第五十六條之規定論以一罪，並加重其刑。
三、原審以被告罪證明確，因而適用刑法第五十六條，第二百七十七條第一項，罰金
    罰鍰提高標準條例第一條前段之規定，並審酌被告於本案中之犯罪動機、目的、
    手段、持刀連續傷人所生危害，未賠償告訴人受傷之損失，及犯後尚能坦認犯行
    ，態度尚稱良好等一切情狀，量處有期徒刑七月。本院經核原判決認事用法，尚
    無不合，量刑亦稱允洽，被告上訴意旨，雖泛言其為平地原住民，智識程度不高
    ，酒量不佳，因飲酒對外界事務之判斷減退，且家父已老邁，被告育有二子，均
    須被告賺錢扶養，倘因身陷囹圄，衍生社會問題，後果堪慮，被告已甚為悔恨云
    云，惟衡以告訴人於本院或陳稱：「被告從頭到尾都沒有與我們談和解，而且口
    氣不好」或稱：「我們已給他太多機會但是他口氣很硬」「我們不要錢，不願意
    再與他和解」等情，足見被告平日與人之互動非佳，且於犯後未曾主動循求告訴
    人之諒解，告訴人既不願原諒被告，本院自亦無寬宥之餘地。被告上訴指摘原判
    決量刑過重，非有理由，應予駁回。至扣案之菜刀二把，雖為犯罪所用之物，惟
    非被告所有，如前所述，不予宣告沒收，併此明。
據上論斷，應依刑事訴訟法第三百六十八條，判決如主文。
本案經檢察官劉欽銘到庭執行職務。
中    華    民    國      九十三      年      十二      月      十      日
                                  臺灣高等法院臺南分院刑事第一庭
                                      審判長法官  黃    崑    宗
                                            法官  蔡    長    林
                                            法官  田    平    安
右正本證明與原本無異。
不得上訴。
                                      法院書記官  劉    岳    文
中    華    民    國      九十三      年      十二      月     十       日
附錄法條：
刑法第二百七十七條第一項：
傷害人之身體或健康者，處三年以下有期徒刑、拘役或一千元以下罰金。
